【裁判字號】    98,易,544
【裁判日期】    990803
【裁判案由】    詐欺
【裁判全文】
臺灣宜蘭地方法院刑事判決               98年度易字第544號
公  訴  人  臺灣宜蘭地方法院檢察署檢察官
被      告  乙○○
選任辯護人  劉致顯律師
            廖學興律師
被      告  丁○○
            甲○○
上列被告等因詐欺案件，經檢察官提起公訴（98年度偵緝字第28
1號）及追加起訴（99年度偵緝字第82、97號），本院判決如下
：
    主  文
乙○○、丁○○、甲○○均無罪。
    理  由
一、公訴意旨以：被告乙○○、丁○○（原名張婉禎）、甲○○
    共同意圖為自己不法之所有，基於詐欺取財之犯意聯絡，明
    知丁○○並無經營蘭花事業，竟自民國95年2月間某日起至9
    5年4月間某日止，在丙○○位於宜蘭縣羅東鎮○○路○段107
    號3樓住處，以詐術向丙○○表示「要投資蘭花，並交付乙○○所簽發如附表1所示之支票、洪嘉慧所簽發如附表2所示
    之支票、鍾家富所簽發如附表3所示之支票、黃碧林所簽發
    如附表4所示之支票、旋彬股份有限公司所簽發如附表5所示
    之支票與丙○○」，使丙○○陷於錯誤，共借款新臺幣（下
    同）1,900多萬元與乙○○、丁○○、甲○○。嗣丁○○、
    乙○○、甲○○即避不見面，丙○○查訪得知丁○○、乙○○、甲○○早已信用狀況不佳，且乙○○、洪嘉慧、鍾家富
    所簽發之支票已為銀行拒絕往來，始知受騙。經被害人丙○○告訴，因認被告乙○○、丁○○、甲○○均涉犯刑法第33
    9條第1項之詐欺罪嫌云云。
二、按犯罪事實應依證據認定之，無證據不得認定其犯罪事實，
    刑事訴訟法第154條第2項定有明文。又認定不利於被告之事
    實，須依積極證據，茍積極證據不足為不利於被告事實之認
    定時，即應為有利於被告之認定，更不必有何有利之證據；
    且刑事訴訟法上所謂認定犯罪事實之積極證據，係指適合於
    被告犯罪事實之認定之積極證據而言，雖不以直接證據為限
    ，間接證據亦包括在內，然而無論直接或間接證據，其為訴
    訟上之證明，須於通常一般之人均不致有所懷疑，而得確信
    其為真實之程度者，始得據為有罪之認定，倘其證明尚未達
    到此一程度，而有合理之懷疑存在時，自不能以推測或擬制
    之方法，以為有罪裁判之基礎（最高法院30年上字第816號
    、29年上字第3105號、76年臺上字第4986號、40年臺上字第
    86號等判例參照）。再按告訴人之告訴，係以使被告受刑事
    訴追為目的，是其陳述是否與事實相符，仍應調查其他證據
    以資審認（同院52年臺上字第1300號判例參照）。復按刑法
    第339條第1項詐欺罪之成立，以意圖為自己或第三人不法之
    所有，以詐術使人將本人或第三人之物交付為要件，所謂以
    詐術使人交付，必須被詐欺人因其詐術而陷於錯誤，若其所
    用方法不能認為詐術，亦不致使人陷於錯誤，即不構成該罪
    ，最高法院亦著有84年度臺上字第4734號判決可參。且民事
    債務人未依債之本旨履行給付之情況，在一般社會經驗上原
    因眾多，非必均出於詐欺犯罪一端，苟無足可認其自始具有
    不法所有意圖之積極證據，縱令於債之關係成立後，惡意不
    為給付，亦僅能令負民事上遲延給付責任，不能據此推測其
    在負債之初一概具有從事財產犯罪行為之故意。
三、公訴意旨以被告乙○○、丁○○、甲○○涉犯刑法第339條
    第1項之詐欺罪嫌，係以被告乙○○、丁○○、甲○○之供
    述、告訴人丙○○於偵查中之證述及支票影本、退票理由單
    、票據信用資訊連結作業查詢等為據。訊據被告乙○○、丁○○、甲○○均堅決否認詐欺犯行，被告乙○○辯稱：伊與
    告訴人之金錢往來時間有3、4年之久，於95年2月間，因被
    告甲○○之支票退票，告訴人要求其及被告丁○○、甲○○
    出面處理，其等乃一同前往告訴人住處，商定以其等還款之
    票款金額內，再借款給其等，以讓其等能週轉資金，惟之後
    因其等經濟愈來愈差，故於同年3月後，與告訴人約定要兌
    現的票都暫時不兌現，而將數張小數額之支票換成1張大數
    額之支票，每星期清償一次利息，後來才無法支付，非向告
    訴人借款，一次即達1,900多萬元，事後伊也努力要還告訴
    人，並非詐騙告訴人等語；被告丁○○辯稱：其自92或93年
    起就開始持票據向告訴人借款，本案係因被告甲○○的支票
    遭退票，要找告訴人處理，被告3人才會一起去找告訴人。
    而被告甲○○跳票後，被告甲○○就沒有拿票來處理，後來
    被告丁○○以自己及子鍾家富之支票來處理被告甲○○的債
    務，並非要詐騙告訴人等語；被告甲○○辯稱：其拿客票透
    過被告丁○○及乙○○向告訴人借款週轉，並須由被告乙○○之背書，告訴人方同意借款。而當時使用的客票均為其生
    意往來多年的朋友，支付狀況正常，不知後來會跳票，絕非
    詐騙告訴人等語。
四、經查：
（一）告訴人丙○○於審理中雖證稱：「（問：被告他們三人一
      同第一次出面向你借錢，是由何人出面與你接洽要借錢？
      ）是證人乙○○出面向我接洽借錢事宜，我本來就認識他
      ，他是羅東獅子會的師兄，證人乙○○與被告、甲○○一
      起來找我，第一次要借錢的理由是說投資蘭花，當時被告
      也有說她也有投資一、二盆蘭花，她說也有賺錢，而證人
      甲○○說他是專門在做蘭花生意的，有種植蘭花，也有在
      賣蘭花。」，「（問：該次是否因為被告他們說要投資蘭
      花，你才借錢給他們？）是的，當時證人甲○○還說要蘭
      花種植在我家樓上，並將種植蘭花的設備也搬運到我家，
      但是他後來並沒有這樣做。」；「（問：為何證人乙○○
      會找證人甲○○及被告一起向你借錢？）不知道。被告他
      們來之前也沒有告知我，第一次見面證人甲○○一來就跟
      我說要投資蘭花的事情，說很有利潤。我本來並不認識證
      人甲○○及被告，是證人乙○○帶他們來找我才認識的。
      」等語（詳本院卷第67、70頁），而指稱被告三人係以要
      投資蘭花為由，向告訴人借錢。惟告訴人於最初向臺灣宜
      蘭地方法院檢察署提出告訴所提告訴狀中係指稱：被告乙○○於95年2月間持洪嘉慧所簽發，由被告乙○○背書之
      數紙支票向告訴人借款，告訴人因認被告乙○○過去信用
      尚佳，被告等人又不斷懇求，且見被告乙○○之園藝工作
      確實尚有工程進行中，被告甲○○、丁○○皆親自出面共
      同借款，且願交付渠等自己簽發之支票、本票協助被告乙○○，以致告訴人陷於錯誤，誤信被告等人所言一時資金
      週轉困境確係真正，故而傾力相助等語（詳95年度他字第
      626號卷第2頁），而與被告乙○○於審理證述：「（問：
      你、證人甲○○及被告是於何時一起出面向證人丙○○借
      款一千九百多萬？）時間我記不清楚，當時證人甲○○的
      支票已經退票了，被告拿出證人甲○○的支票要出面解決
      問題。壹仟九百多萬元並不是短期間借的，而是近三年來
      所累積的錢。」等語（詳本院卷第79頁）；被告丁○○於
      審理中供稱：「當時向告訴人借款就是為了要週轉而麻煩
      他，從九二年、或九三年就開始拿票向告訴人借款，但是
      因為後來被告甲○○的票退票了，要找告訴人處理，我們
      三人才會一起去找告訴人。」等語（詳本院卷第202頁）
      ；被告甲○○於審理中辯稱：「本次借款，是因為之前已
      經有欠證人丙○○很多錢了，所以這次要借錢時我們三人
      就一起去找他。」等語（詳本院卷第154頁）相符，足證
      被告三人應係為解決前所積欠之債務而去找告訴人，非以
      投資蘭花為由，要向告訴人借錢。是告訴人於審理中所述
      被告三人係以投資蘭花為名，要向其借錢云云，應非實情
      。而被告三人同時去找告訴人時，既已積欠告訴人款項待
      處理，則按理被告三人如要再向告訴人借錢時，告訴人當
      會更加謹慎。
（二）且查告訴人於審理中證稱：「（問：是否每次拿到證人乙○○、證人甲○○或是被告的支票，都會去查詢該支票的
      信用？）我第一次拿到他們的支票時，我都有去查詢信用
      ，還有對於不知道姓名的支票也會去查詢。」，「（問：
      你當時去查詢到的支票信用結果如何？）都是正常，沒有
      退票的紀錄。」等語（詳本院卷第68頁），足證告訴人係
      謹慎之人，對於被告三人所交付之發票人首次出現之支票
      ，均會去查詢發票人之信用狀況。再依告訴人於審理中所
      證稱：起訴書附表1至5中，除附表3編號2、3、4、5、6、
      7、11號支票為被告三人用以換票之支票，其他則是被告
      三人借錢之支票等語（詳本院卷第74頁）。經查起訴書附
      表3編號2、3、4、5、6、7、11號支票之金額合計為1,178
      萬元，則此金額應為被告三人前此借款所累積之金額，蓋
      被告三人因無法如期返還借款，故方有換票之必要，而被
      告三人既有心以換票，足認其等仍有意歸還債務，就此部
      分，即難認被告三人有詐欺犯行。
（三）再起訴書附表1至5所示支票之金額合計19,064,100元，依
      告訴人於審理中之前述證述可知，扣除前述被告三人換票
      之金額後，尚有7,284,100元，則此合計之金額即為告訴
      人所述被告三人所借之款項。惟依告訴人丙○○於前開告
      訴狀中指稱：被告乙○○於95年2月間持洪嘉慧所簽發，
      由被告乙○○背書之數紙支票向告訴人借款等語（詳95年
      度他字第626號卷第2頁）；另依告訴人於審理中證述：「
      從最後一次借錢前後那幾天開始跳票，之後我就沒有再借
      錢給他們。」等語（詳本院卷第71頁）。然查附表2編號1
      由洪嘉慧所簽發之支票係於95年3月1日因已列為拒絕往來
      戶遭退票，有法務部票據信用資訊連結作業系統資料在卷
      足憑（詳96年度偵續字第22號卷第39頁），則依前述告訴
      人之證詞，告訴人在95年3月1日之後，因已知被告三人所
      交付之支票遭退票，應不會再借錢予被告三人，則告訴人
      所指於95年3月1日至4月間有借錢予被告三人，即與其所
      述相矛盾。再依告訴人於審理中所證稱：被告三人係在票
      載發票日前一個月左右拿支票與其借款等語（詳本院卷第
      68頁），則以附表所1至5所示之支票的發票日回推1個月
      左右，即為被告三人向告訴人借款之時間，則附表1至5之
      支票，告訴人取得之時間，均在95年3月1日即如附表2編
      號1所示由洪嘉慧所簽發之支票退票之後。而以告訴人之
      謹慎，既已有退票情形發生，當不致再借錢予被告三人，
      怎可能再借款7,284,100元予被告三人。至告訴人雖於審
      理中證稱：「（問：【提示附表2編號1支票影本並告以要
      旨】該票於95年3月1日提示退票，之後你還是有借錢給證
      人乙○○他們嗎？）有的，因為證人乙○○、證人甲○○
      說那是客票，可以換壹張支票給我，所以我還是相信他們
      。」，「（問：【提示附表2編號2、3支票影本並告以要
      旨】該票於95年3月10日提示退票，之後你還是有借錢給
      他們？）是的。他們還是說那是客票，說是發票人生病了
      ，我有打電話去給洪嘉慧確認，他確實罹患癌症，已經是
      末期了，證人乙○○他們還是換票給我，換票時也是證人
      乙○○、證人甲○○及被告（按丁○○）一起來的。」等
      語（詳本院卷第72頁），果如告訴人所言，洪嘉慧之支票
      既由被告三人以其他支票換票，則當不在告訴人之手，惟
      告訴人竟仍能以之為債權之依據，益證其所述與事實不符
      。而被告乙○○於審理時供述：「我與其餘二位被告會去
      證人丙○○家，是因為被告甲○○的票於九四年十二月退
      票了，證人丙○○就會來找我處理，因為我是背書人，而
      被告甲○○的票是被告丁○○拿給我去向證人丙○○借款
      的，所以我才會找其餘二位去證人丙○○家處理支票的事
      情，而被告甲○○提出他賣蘭花的兩、三張的客票要處理
      ，被告甲○○有說要拿蘭花到證人丙○○家樓上，都是因
      為要解決被告甲○○的票，所以我們三人才會一起出面去
      證人丙○○家，後來九五年一、二月後，證人丙○○便開
      始在追我們提出的票，說我們如果能夠兌現壹佰萬元，他
      才會再借款給我們壹佰萬元，後於九五年三、四月時，我
      們三人的經濟狀況都不好，被告丁○○直接去向證人丙○○說，我們每天都在軋票，這樣不是辦法，才會找證人丙○○商量，要將小額的票累積成一張，將一個星期的票累
      積不兌現，我們會先付利息」等語（詳本院卷第151、152
      頁），而表示被告三人在交付告訴人之支票有兌現時，告
      訴人方在所還款項內，再借款予被告三人。查被告乙○○
      上開供述，與告訴人所述附表3編號2、3、4、5、6 、7、
      11號支票為被告三人用以換票之支票，其他則是被告三人
      借錢之支票等語對照以觀，被告乙○○所述較符實情，應
      堪採信。從而被告三人既在交付告訴人之支票有兌現時，
      才於所還款項內，再向告訴人借款，足認被告三人係有心
      處理所欠款項，否則何必兌現交付予告訴人之支票？
（四）再被告乙○○所使用之羅東鎮農會之帳號000000000號於9
      5年4月6日列為拒絕往來戶；被告丁○○所使用之蘇澳地
      區農會之帳號000000000號於95年3月29日列為拒絕往來戶
      ；被告甲○○所使用之台中商銀名間分行之帳號00000000
      0號自95年2月15日列為拒絕往來戶、於台銀中興新村分行
      之帳號000000000號於95年3月8日列為拒絕往來戶之事實
      ，有法務部票據信用資訊連結作業系統資料在卷足憑（分
      詳96年度偵續字第22號卷第41、34、32頁），足見被告三
      人之票據信用於告訴人指訴其等涉犯詐欺之時，方逐漸不
      正常，而與被告三人所述情形一致，故其等應無詐欺之故
      意或不法所有意圖。甚者，附表1至5之支票均由被告乙○○背書，有支票影本在卷可稽（詳95年度他字第626號卷
      第31頁），而被告乙○○有陸續償還約5百萬元予告訴人
      之事實，為告訴人陳述明確（詳95年度他字第626號第35
      頁），衡諸常情，倘被告乙○○確有詐欺之故意，應不致
      仍返還部分欠款，自難僅憑上開票據未兌現，即遽認被告
      乙○○有詐欺之犯意。
（五）至被告三人至告訴人住處時，被告甲○○表示願將所種植
      之蘭花及設備，置於告訴人住處頂樓等語，此為被告甲○○所否認，惟此除據告訴人指稱：「被告甲○○確實有說
      要將整組種植蘭花設備搬運到我家，給我有保障，我才借
      款給他們。」等語（詳本院卷第146頁）外，另被告乙○○亦證稱：「證人丙○○得知證人甲○○投資蘭花，就要
      求證人甲○○說既然有投資蘭花，那就讓有價值的蘭花種
      植在證人丙○○樓上，但是證人甲○○並沒有做到。」等
      語（詳本院卷第78頁），足認被告甲○○事後之否認，不
      足採信。惟被告甲○○雖事後未依承諾將所種植之蘭花及
      設備搬至告訴人之住處頂樓，但被告甲○○上開承諾之目
      的，係在被告三人第一次去找告訴人時所承諾，用以擔保
      已積欠之借款（新借之借款，依前所述，由被告三人交付
      告訴人之支票兌現時，告訴人同意其等在所還款項內，再
      借予被告三人），而先前已積欠之債務既非詐騙告訴人，
      被告甲○○未依承諾將所種植之蘭花及設備搬至告訴人之
      住處頂樓，亦難認此部分有詐騙告訴人之犯行。
五、綜上，本件應純屬民事糾葛，公訴人所舉證據及依卷內資料
    調查證據之結果，尚不能證明被告三人犯有詐欺取財罪嫌。
    此外，復查無其他積極證據足證被告三人涉有詐欺取財犯行
    ，揆諸前開說明，既不能證明被告三人犯罪，均應為無罪之
    諭知。
據上論結，應依刑事訴訟法第301條第1項，判決如主文。
本案經檢察官陳嘉瑜到庭執行職務
中    華    民    國    99    年    8     月    3     日
                  刑事第二庭審判長法  官  林惠玲
                                  法  官  蘇錦秀
                                  法  官  張育彰
以上正本證明與原本無異。
如不服本判決應於收受本判決後10日內向本院提出上訴書狀，並
應敘述具體理由。若未敘述理由者，應於上訴期間屆滿後20日內
向本院補提理由書狀(均須按他造當事人之人數附繕本)。
                                  書記官  陳靜宜
中    華    民    國    99    年    8     月    3     日
附表1：
┌──┬───┬─────┬──────┬───┬─────┬───┐
│編號│發票人│  付款行  │ 票載發票日 │ 面額 │ 支票號碼 │背書人│
├──┼───┼─────┼──────┼───┼─────┼───┤
│  1 │乙○○│羅東鎮農會│95年4月18日 │20萬元│FA0000000 │      │
├──┼───┼─────┼──────┼───┼─────┼───┤
│  2 │乙○○│羅東鎮農會│95年4月26日 │25萬元│FA0000000 │      │
├──┼───┼─────┼──────┼───┼─────┼───┤
│  3 │乙○○│羅東鎮農會│95年5月4日  │55萬元│FA0000000 │      │
├──┼───┼─────┼──────┼───┼─────┼───┤
│  4 │乙○○│羅東鎮農會│95年5月11日 │20萬元│FA0000000 │      │
├──┼───┼─────┼──────┼───┼─────┼───┤
│  5 │乙○○│羅東鎮農會│95年6月9日  │20萬元│FA0000000 │      │
├──┼───┼─────┼──────┼───┼─────┼───┤
│  6 │乙○○│羅東鎮農會│            │18萬元│FA0000000 │      │
└──┴───┴─────┴──────┴───┴─────┴───┘
附表2：
┌──┬───┬─────┬──────┬───┬─────┬───┐
│編號│發票人│  付款行  │ 票載發票日 │ 面額 │ 支票號碼 │背書人│
├──┼───┼─────┼──────┼───┼─────┼───┤
│  1 │洪嘉慧│華南商業銀│95年2月28日 │33萬元│FC0000000 │乙○○│
│    │      │行大安分行│            │      │          │      │
├──┼───┼─────┼──────┼───┼─────┼───┤
│  2 │洪嘉慧│華南商業銀│95年3月10日 │28萬元│FC0000000 │乙○○│
│    │      │行大安分行│            │      │          │      │
├──┼───┼─────┼──────┼───┼─────┼───┤
│  3 │洪嘉慧│華南商業銀│95年3月10日 │26萬元│FC0000000 │乙○○│
│    │      │行大安分行│            │      │          │      │
├──┼───┼─────┼──────┼───┼─────┼───┤
│  4 │洪嘉慧│華南商業銀│95年3月15日 │27萬元│FC0000000 │乙○○│
│    │      │行大安分行│            │      │          │、林振│
│    │      │          │            │      │          │化    │
├──┼───┼─────┼──────┼───┼─────┼───┤
│  5 │洪嘉慧│華南商業銀│95年3月20日 │22萬元│FC0000000 │乙○○│
│    │      │行大安分行│            │      │          │      │
├──┼───┼─────┼──────┼───┼─────┼───┤
│  6 │洪嘉慧│華南商業銀│95年3月20日 │26萬元│FC0000000 │乙○○│
│    │      │行大安分行│            │      │          │、林振│
│    │      │          │            │      │          │化    │
├──┼───┼─────┼──────┼───┼─────┼───┤
│  7 │洪嘉慧│華南商業銀│95年3月25日 │27萬元│FC0000000 │乙○○│
│    │      │行大安分行│            │      │          │、林振│
│    │      │          │            │      │          │化    │
├──┼───┼─────┼──────┼───┼─────┼───┤
│  8 │洪嘉慧│華南商業銀│95年3月30日 │23萬元│FC0000000 │乙○○│
│    │      │行大安分行│            │      │          │、林振│
│    │      │          │            │      │          │化    │
├──┼───┼─────┼──────┼───┼─────┼───┤
│  9 │洪嘉慧│華南商業銀│95年3月31日 │23萬元│FC0000000 │乙○○│
│    │      │行大安分行│            │      │          │、林振│
│    │      │          │            │      │          │化    │
├──┼───┼─────┼──────┼───┼─────┼───┤
│ 10 │洪嘉慧│華南商業銀│95年4月10日 │25萬元│FC0000000 │乙○○│
│    │      │行大安分行│            │      │          │、林振│
│    │      │          │            │      │          │化    │
├──┼───┼─────┼──────┼───┼─────┼───┤
│ 11 │洪嘉慧│華南商業銀│95年4月10日 │16萬5 │FC0000000 │乙○○│
│    │      │行大安分行│            │仟元  │          │、林振│
│    │      │          │            │      │          │化    │
├──┼───┼─────┼──────┼───┼─────┼───┤
│ 12 │洪嘉慧│華南商業銀│95年4月15日 │35萬元│FC0000000 │乙○○│
│    │      │行大安分行│            │      │          │、林振│
│    │      │          │            │      │          │化    │
├──┼───┼─────┼──────┼───┼─────┼───┤
│ 13 │洪嘉慧│華南商業銀│95年4月15日 │24萬元│FC0000000 │乙○○│
│    │      │行大安分行│            │      │          │、林振│
│    │      │          │            │      │          │化    │
├──┼───┼─────┼──────┼───┼─────┼───┤
│ 14 │洪嘉慧│華南商業銀│95年4月25日 │25萬元│FC0000000 │乙○○│
│    │      │行大安分行│            │      │          │、林振│
│    │      │          │            │      │          │化    │
├──┼───┼─────┼──────┼───┼─────┼───┤
│ 15 │洪嘉慧│華南商業銀│95年5月15日 │32萬元│FC0000000 │乙○○│
│    │      │行大安分行│            │      │          │、林振│
│    │      │          │            │      │          │化    │
└──┴───┴─────┴──────┴───┴─────┴───┘
附表3：
┌──┬───┬─────┬──────┬───┬─────┬───┐
│編號│發票人│  付款行  │ 票載發票日 │ 面額 │ 支票號碼 │背書人│
├──┼───┼─────┼──────┼───┼─────┼───┤
│  1 │鍾家富│臺灣中小企│95年4月12日 │9萬2仟│AP0000000 │乙○○│
│    │      │業銀行蘇澳│            │6佰元 │          │      │
│    │      │分行      │            │      │          │      │
├──┼───┼─────┼──────┼───┼─────┼───┤
│  2 │鍾家富│臺灣中小企│95年4月14日 │280萬 │AU0000000 │乙○○│
│    │      │業銀行蘇澳│            │元    │          │      │
│    │      │分行      │            │      │          │      │
├──┼───┼─────┼──────┼───┼─────┼───┤
│  3 │鍾家富│臺灣中小企│95年4月21日 │162萬 │AU0000000 │乙○○│
│    │      │業銀行蘇澳│            │元    │          │      │
│    │      │分行      │            │      │          │      │
├──┼───┼─────┼──────┼───┼─────┼───┤
│  4 │鍾家富│臺灣中小企│95年4月26日 │212萬 │AU0000000 │乙○○│
│    │      │業銀行蘇澳│            │元    │          │      │
│    │      │分行      │            │      │          │      │
├──┼───┼─────┼──────┼───┼─────┼───┤
│  5 │鍾家富│臺灣中小企│95年4月28日 │58萬元│AU0000000 │乙○○│
│    │      │業銀行蘇澳│            │      │          │      │
│    │      │分行      │            │      │          │      │
├──┼───┼─────┼──────┼───┼─────┼───┤
│  6 │鍾家富│臺灣中小企│95年5月5日  │200萬 │AP0000000 │乙○○│
│    │      │業銀行蘇澳│            │元    │          │      │
│    │      │分行      │            │      │          │      │
├──┼───┼─────┼──────┼───┼─────┼───┤
│  7 │鍾家富│臺灣中小企│95年5月12日 │100萬 │AP0000000 │乙○○│
│    │      │業銀行蘇澳│            │元    │          │      │
│    │      │分行      │            │      │          │      │
├──┼───┼─────┼──────┼───┼─────┼───┤
│  8 │鍾家富│臺灣中小企│95年5月19日 │20萬元│AP0000000 │乙○○│
│    │      │業銀行蘇澳│            │      │          │      │
│    │      │分行      │            │      │          │      │
├──┼───┼─────┼──────┼───┼─────┼───┤
│  9 │鍾家富│臺灣中小企│95年5月30日 │36萬6 │AU0000000 │乙○○│
│    │      │業銀行蘇澳│            │仟5佰 │          │      │
│    │      │分行      │            │元    │          │      │
├──┼───┼─────┼──────┼───┼─────┼───┤
│ 10 │鍾家富│臺灣中小企│95年5月30日 │30萬元│AU0000000 │乙○○│
│    │      │業銀行蘇澳│            │      │          │      │
│    │      │分行      │            │      │          │      │
├──┼───┼─────┼──────┼───┼─────┼───┤
│ 11 │鍾家富│臺灣中小企│            │166萬 │AP0000000 │      │
│    │      │業銀行蘇澳│            │元    │          │      │
│    │      │分行      │            │      │          │      │
└──┴───┴─────┴──────┴───┴─────┴───┘
附表4：
┌──┬───┬─────┬──────┬───┬─────┬───┐
│編號│發票人│  付款行  │ 票載發票日 │ 面額 │ 支票號碼 │背書人│
├──┼───┼─────┼──────┼───┼─────┼───┤
│  1 │黃碧林│臺灣中小企│95年4月18日 │52萬元│AR0000000 │乙○○│
│    │      │業銀行忠明│            │      │          │      │
│    │      │分行      │            │      │          │      │
└──┴───┴─────┴──────┴───┴─────┴───┘
附表5：
┌──┬───┬─────┬──────┬───┬─────┬───┐
│編號│發票人│  付款行  │ 票載發票日 │ 面額 │ 支票號碼 │背書人│
├──┼───┼─────┼──────┼───┼─────┼───┤
│  1 │旋彬股│花蓮區中小│95年5月20日 │30萬元│HDE024596 │      │
│    │份有限│企業銀行中│            │      │          │      │
│    │公司  │正分行    │            │      │          │      │
└──┴───┴─────┴──────┴───┴─────┴───┘

司法院資訊處製作；財團法人民間司法改革基金會備份。
